Inventaris van de archieven van Rijkswaterstaat in de Directie Benedenrivieren, (1822) 1875-1980 (1984)
Nationaal Archief, Den Haag
- ARCHIEF VAN HET RIVIERARRONDISSEMENT ROTTERDAMSE WATERWEG. (1854-) 1883-1975, IV
  - 2e AFDELING 1946-1975
    - AARDKUNDE, WATERHUISHOUDING, 55/62
      - 627.223.7
        - HOLLANDSE IJSSEL
          - HY 22
            - Stukken betreffende de onderhandse overeenkomst voor het plaatsen van nieuwe lichtopstanden en het slopen van de bestaande lichtopstanden langs de Hollandse IJssel en de Nieuwe Maas met bijkomende werken, 1955-1957; 2287; 1 omslag
            - Stukken betreffende de onderhandse overeenkomst voor het monteren, plaatsen en afwerken van acht buispalen ten behoeve van de stormvloedkering in de Hollandse IJssel, 1958-1960; 2288; 1 omslag
            - Stukken betreffende het bestek voor het met hout bekleden van de wanden en de deuren van de schutsluis van de stormvloedkering in de Hollandse IJssel, 1962-1963; 2289; 1 omslag
          - HY 22-2.012.3
            - Stukken betreffende de onderhandse overeenkomst voor het leveren en aanbrengen van gietasfaltvloeren op het stormvloedcomplex in de Hollandse IJssel, met wijzigingsovereenkomst, 1972-1973; 2290; 1 omslag
          - HY 234
            - Vergunning van het Hoogheemraadschap van Schieland voor het leggen en behouden van enige grondkabels met aansluitkasten voor bakenlichten langs de Hollandse IJssel, 1963; 2291; 1 stuk
        - ROTTERDAMSE WATERWEG
          - RW 2.042
            - Stukken betreffende het herstel van de steenglooiing met achterliggend terrein van de Bosschedijk langs de Rotterdamse Waterweg op Oost-Rozenburg en de onderhoudsplicht voor deze dijk, 1953-1954; 2292; 1 omslag
          - RW 2.072
            - Stukken betreffende de verbetering van de veerverbinding Maassluis-Rozenburg, 1958-1967, 1970.; 2293; 1 pak
          - RW 21
            - Stukken betreffende het plan voor de verbetering van de Rotterdamse Waterweg nabij Maassluis, de machtiging van de directeur-generaal hiervoor en de overeenkomst met de gemeente Rotterdam betreffende de verdeling van de kosten, 1953-1960; 2294; 1 omslag
          - RW 21.01
            - Maandrapporten en foto's van de bouw van en werkzaamheden aan het model van de Rotterdamse Waterweg van het Waterloopkundig Laboratorium 'De Voorst', met geleidebrieven en enkele brieven, 1955-1962; 2295; 1 pak
            - Rapporten van het Waterloopkundig Laboratorium betreffende modelonderzoek inzake de Rotterdamse Waterweg, met name de wijziging van de mond van de Vulcaanhaven, de bochtafsnijding nabij de polder 'De Esch', de bouw van een haven op Rozenburg (Europoort), de pijlers voor de Van Brienenoordbrug, de toegang tot de Nieuwe Hartelsluis op de Oude Maas, de beperking van de aanslibbing in Europoort, de Beneluxtunnel, de havendammen bij Hoek van Holland, het splitsingspunt van de Oude Maas en de Rotterdamse Waterweg, de zoutbestrijding bij de Voornse Sluis en de verbetering van de mond van de Oude Maas, afdrukken, 1958-1967; 2296; 1 pak
            - Rapport van het arrondissement betreffende de aanpassings- en verbeteringswerken op de Nieuwe Maas, Rotterdamse Waterweg en Hollandse IJssel ten gevolge van de afsluiting van de Volkerak en het Haringvliet en de westwaartse groei van het havencomplex van Rotterdam, met bijlagen, afschrift, 1962; 2297; 1 omslag
          - RW 21-2.073
            - Stukken betreffende de onderhandse overeenkomst voor het leveren van Decca radar-apparatuur voor de Van Brienenoordbrug te Rotterdam, 1963-1966; 2298; 1 omslag
          - RW 21-261.33
            - Vonnissen van de Hoge Raad en het Gerechtshof te Amsterdam betreffende de onteigening van percelen grond te Krimpen aan den IJssel voor een bochtafsnijding in de Nieuwe Maas, met een conclusie van de advocaat-generaal, afschriften, 1964-1965; 2299; 1 omslag
          - RW 21-551
            - Stukken betreffende het vastleggen en verhogen van de bodem van de Rotterdamse Waterweg en de Nieuwe Maas, 1967-1975; 2300; 1 pak
          - RW 21-627.422
            - Stukken betreffende de bochtafsnijding in de Nieuwe Maas nabij de polder 'De Esch', 1956-1975; 2301; 1 pak
          - RW 22
            - Stukken betreffende de regie-overeenkomst voor het tewerkstellen van Duitse steenzetters bij het herstel van de schade ten gevolge van de stormvloed van 1 februari 1953 aan steenbekledingen langs de Rotterdamse Waterweg, 2302; 1 omslag
            - Stukken betreffende de onderhandse overeenkomst voor het leveren van basaltzuilen ten behoeve van het herstellen van de door de stormvloed vernielde steenglooiing van de Rotterdamse Waterweg, 1953; 2303; 1 omslag
            - Stukken betreffende de onderhandse overeenkomst voor het verhogen van het gedeelte dijk van de 'God zij dank' polder op Rozenburg, dat westelijk aansluit op de herstelde dijk, 1953-1954; 2304; 1 omslag
            - Stukken betreffende de onderhandse overeenkomst voor het herstellen van de door de stormvloed beschadigde zeewering van de polder in de zg. Pan of Krim op Rozenburg, 1953-1954; 2305; 1 omslag
            - Stukken betreffende de onderhandse overeenkomst voor het verhogen van het gedeelte dijk langs de linkeroever van de Rotterdamse Waterweg van de uitwateringssluis tot de dijk van de Scheurpolder op Rozenburg met bijkomende werken, 1953-1954; 2306; 1 omslag
            - Stukken betreffende de onderhandse overeenkomst voor het verhogen van het gedeelte dijk van de 'God zij dank'-polder op Rozenburg, dat oostelijk aansluit op de herstelde dijk, 1953-1954; 2307; 1 omslag
            - Stukken betreffende de regie-overeenkomst voor het verrichten van noodzakelijke werkzaamheden langs de Rotterdamse Waterweg onmiddellijk na de stormvloed, 1953-1954; 2308; 1 omslag
            - Stukken betreffende de onderhandse overeenkomst voor het herstellen van het door de stormvloed vernielde gedeelte van de dijk van de 'God zij dank'-polder op Rozenburg, 1953-1955; 2309; 1 omslag
            - Stukken betreffende de staat van meer werk bij het onderhoudsbestek van de rivierwerken van de Rotterdamse Waterweg voor het verruimen van de toegang van de veerstoep te Maassluis, 1960-1963; 2310; 1 omslag
            - Stukken betreffende de onderhandse overeenkomst voor het wrakvrij maken van het water voor de mond van de Rotterdamse Waterweg en in deze waterweg door het wegzuigen van de wrakken van de 'Bakio', de 'Fenham' en de 'William Hartman' (Operatie Drieling), 1965-1967; 2311; 1 omslag
            - Stukken betreffende de afrekening van het bestek voor het inkorten van dammen, het aanbrengen van een oeververdediging en het plaatsen van lichtopstanden langs de Rotterdamse Waterweg nabij Maassluis, 1966-1967; 2312; 1 omslag
            - Stukken betreffende de onderhandse overeenkomst voor het opruimen van wrakken in de Noordzee, voor de mond van de Rotterdamse Waterweg en in deze waterweg ten behoeve van de nieuwe havenmond te Hoek van Holland, 1967-1969; 2313; 1 omslag
          - RW 22-034.3
            - Stukken betreffende de onderhandse overeenkomst voor het maken en leveren van het stalen zeewaardig patrouillevaartuig 'R.H.D. VII' met toebehoren ten behoeve van de Rijkshavendienst, 1967-1969; 2314; 1 omslag
            - Stukken betreffende de onderhandse overeenkomst voor het bouwen en leveren van een stalen directie- en patrouillevaartuig met toebehoren, 1968-1969; 2315; 1 omslag
            - Stukken betreffende de onderhandse overeenkomst voor het maken en leveren van een stalen dieselmotorvlet met toebehoren, 1970-1971; 2316; 1 omslag
            - Stukken betreffende de onderhandse overeenkomst voor het maken en leveren van een stalen patrouillevaartuig met toebehoren ten behoeve van de Rijkshavendienst, 1970-1972; 2317; 1 omslag
            - Stukken betreffende de onderhandse overeenkomst voor het maken en leveren van het stalen peilvaartuig 'Hinder' met toebehoren, 1971-1972; 2318; 1 omslag
            - Stukken betreffende de onderhandse overeenkomst voor het maken en leveren van een stalen patrouillevaartuig met toebehoren, 1974-1975; 2319; 1 omslag
          - RW 22-2.072
            - Stukken betreffende de onderhandse overeenkomst voor het uitvoeren van opruimingswerken en grondwerken op het terrein van het voormalig drinkwaterbedrijf van Maassluis ten behoeve van de verbetering van de veerverbinding Maassluis-Rozenburg, 1971-1972; 2320; 1 omslag
          - RW 261.31
            - Nota van de opzichter te Hoek van Holland betreffende de geschiedenis van het beheer van de Scheurpolder, de Beer, c.a. op Rozenburg, met bijlagen, 1953; 2321; 1 omslag
            - Koopakte van percelen grond en water te Rozenburg voor het onderhoud van de Rotterdamse Waterweg, afschrift, 1956; 2322; 1 stuk
          - RW 261.32
            - Stukken betreffende de wijziging van een koopakte van percelen grond te Rozenburg uit 1921 ten gevolge van de afsluiting van de afwatering van de Krabbenpolder, 1954; 2323; 1 omslag
            - Proces-verbaal van overdracht in materieel beheer aan de inspecteur der Domeinen te 's-Gravenhage van percelen grond te Hoek van Holland ter verkoop aan de gemeente Rotterdam, met akte van verkoop en kaart, 1971-1972; 2324; 3 stukken
          - RW 262
            - Nota betreffende het binnenlopen van de tanker 'Frisia' in Europoort, met bijlagen, 1962; 2325; 1 omslag
          - RW 262.531.1
            - Nota betreffende het onderzoek naar het effect van enige in 1956 op de Rotterdamse Waterweg uitgevoerde concessiebaggerwerken, met kaarten, 1957; 2326; 1 omslag
- ARCHIEF VAN DE AFDELINGDIJKSVERHOGING (1923-) 1942-1959, V
  - AMER
    - Stukken betreffende de plannen voor de verhoging van de dijken aan de zuidzijde van de Amer bij de haven van Lage Zwaluwe met handhaving van deze haven, 1941-1959; 2327; 1 pak
    - Processen-verbaal van overname en overgave in materieel beheer, voornamelijk van en aan de inspecteur der Domeinen te 's-Hertogenbosch van percelen grond en water in de gemeenten Geertruidenberg, Hooge en Lage Zwaluwe en Made en Drimmelen en bij het Gat van de Ham, deels met kaarten, 1942, 1948-1956; 2328; 1 omslag
    - Stukken betreffende de ontwatering van de Hamse polders aan de zuidzijde van de Amer en de ontwatering via het Gat van de Ham, 1942, 1950-1951; 2329; 1 omslag
    - Stukken betreffende de besteding van de onderhandse overeenkomst voor het graven van een sloot en een greppel langs de Vegetaspolder te Hooge en Lage Zwaluwe, 1950; 2330; 1 omslag
    - Stukken betreffende het sluiten van de overeenkomst met de gemeente Made en Drimmelen inzake de aanleg van de haven van Drimmelen en betreffende de overdracht van terreinen bij deze haven aan de gemeente, 1950-1958; 2331; 1 omslag
    - Stukken betreffende het plan en de aanbesteding van het bestek voor het verhogen van een gedeelte dijk langs de Klaverpolder en het maken van een dijk op de haventerreinen te Moerdijk met bijkomende werken, 1951-1954; 2332; 1 omslag
    - Stukken betreffende het plan en de aanbesteding van het bestek voor het maken van een dijk en een pers- en inlaatleiding te Drimmelen met bijkomende werken, met kaarten en tekeningen, wijzigingsovereenkomst en overeenkomst met het waterschap 'De Emiliapolder', 1953-1955; 2333; 1 pak
    - Stukken betreffende het plan en de besteding van de onderhandse overeenkomst voor het leggen van een dijk op het havenplateau ten zuiden van de haven van Moerdijk met bijkomende werken, 1954-1957; 2334; 1 omslag
    - Stukken betreffende het plan en de aanbesteding van het bestek voor het verzwaren en verhogen van een gedeelte bandijk langs de Schuddebeurspolder te Hooge en Lage Zwaluwe, 1954-1958; 2335; 1 omslag
    - Stukken betreffende het plan en het bestek voor het maken van een teenvoorziening langs de dijk tussen de Amercentrale en Drimmelen, 1956-1957; 2336; 1 omslag
  - BRABANTSE BIESBOS
    - Stukken betreffende het plan en het bestek voor het verhogen van de dijk langs de Catharinapolder, het aanleggen van een weg tussen de Spieringsluis en het zuidelijk einde van de Catharinapolder en het maken van een loswal bij de Spieringsluis met bijkomende werken, 1955-1958; 2337; 1 omslag
    - Stukken betreffende het plan en de aanbesteding van het bestek voor het verhogen van de dijk op de noordoever van de Bergse Maas tussen de Perenboom en Keizersveer in de gemeente Dussen met bijkomende werken, met wijzigingsovereenkomst,overeenkomst met het waterschap 'De Zuidhollandse Polder' en enkele koopovereenkomsten van percelen grond, 1955-1959; 2338; 1 omslag
  - DONGE, OUDE MAASJE
    - Stukken betreffende de plannen voor de afsluiting van de Donge en het Oude Maasje, 1923-1957; 2339-2340; 1 omslag en 1 pak
      - Ingekomen en minuten van uitgaande stukken, 1941-1944 en 1948-1951, 2339; 1 pak
      - Nota's, 1923, 1927, 1941-1943 en 1957, 2340
    - Stukken betreffende het plan voor de aanleg van een schutsluis en een ontwateringssluis in de mond van de Donge, 1943-1951; 2341; 1 omslag
    - Stukken betreffende het plan voor de aanleg van een verbindingskanaal tussen de Donge en het Oude Maasje, 1951-1955; 2342; 1 omslag
    - Stukken betreffende de gevolgen van de voltooiing van het Deltaplan voor de ontwatering van de Donge en het Oude Maasje, 1955-1956; 2343; 1 omslag
  - ZWAKKE DIJKEN
    - Stukken betreffende het verbeteren van zwakke gedeelten van de bedijking van het Land van Altenaen Heusden door de daar gelegen waterschappen, met nota betreffende de afwatering van de Biesbos en het Land van Altena, 1944, 1955-1958; 2344; 1 omslag
    - Stukken betreffende het grondonderzoek voor de verbetering van zwakke gedeelten in de bedijking van westelijk Noord-Brabant en het hiervoor sluiten van een overeenkomst, 1955-1956; 2345; 1 omslag
    - Stukken betreffende het bestek voor het verzwaren van een gedeelte van de zeedijk van de Eendrachtspolder in de gemeente Nieuw Vossemeer, met wijzigingsovereenkomst en stukken betreffende grond- en wegdekonderzoek, 1955-1957; 2346; 1 omslag
    - Stukken betreffende het plan en het bestek voor het verhogen van de buitenberm van de zeedijk tussen de verkeersbrug bij Tholen en Bergen op Zoom en het verzwaren van een gedeelte van deze zeedijk in de gemeente Halsteren, met wijzigingsovereenkomsten, 1956-1959; 2347; 1 omslag
    - Stukken betreffende het plan en de aanbesteding van het bestek van het Hoogheemraadschap 'De Brabantse Bandijk' voor het verhogen en verzwaren van de hoofdwaterkering tussen de voormalige forten 'De Hel' en 'Sabina' in de gemeente Fijnaart, 1956-1959; 2348; 1 omslag
    - Stukken betreffende het bestek van het Hoogheemraadschap 'De Brabantse Bandijk' voor het verbeteren van de zeedijk langs de oostelijke oever van de Eendracht tussen de Slaakdam en de Eendrachtspolder in de gemeenten Steenbergen en Nieuw Vossemeer, 1958-1959; 2349; 1 omslag
  - OVERIGE DIJKEN
    - Stukken betreffende de havenverbetering te Bergen op Zoom en de indijking van de Halsterense slikken, 1941-1949., 2350-2351; 2 pakken
      - 1941-1942, 2350
      - 1942-1949, 2351
    - Stukken betreffende het herstel van door de stormvloed van 1 februari 1953 beschadigde dijken in westelijk Noord-Brabant, de vergoeding van schade ten gevolge van dit herstel en het onderhoud van deze dijken, 1953-1959; 2352; 1 omslag
    - Stukken betreffende de Stichting Brabants Watersnoodfonds 1954 en de rapportage aan deze stichting inzake de stand van zaken bij het herstel van de door de stormvloed van 1954 beschadigde dijken, 1955; 2353; 1 omslag
    - Rapporten betreffende de gevolgen van de stormvloed van 1 februari 1953 voor de buitenwaterkerende dijk van de mond van de Donge tot de Steenbergse Vliet in Noord-Brabant, met bijlagen en geleidebrief, 1955; 2354; 1 pak
- ARCHIEF VAN DE AFDELING HAVENMONDEN 1966-1981, VI
  - STUKKEN VAN ALGEMENE AARD
    - Agenda's, 1966-1977; 2355-2406; 52 delen
      - febr.-sept. 1966, 2355
      - sept.-dec. 1966, 2356
      - jan.-mei 1967, 2357
      - mei-okt. 1967, 2358
      - okt.-dec. 1967, 2359
      - jan.-mei 1968, 2360
      - mei-juli 1968, 2361
      - juli-okt. 1968, 2362
      - okt.-dec. 1968, 2363
      - jan.-mrt. 1969, 2364
      - mrt.-mei 1969, 2365
      - mei-aug. 1969, 2366
      - aug.-okt. 1969, 2367
      - okt.-dec. 1969, 2368
      - dec. 1969., 2369
      - jan.-mrt. 1970, 2370
      - mrt.-mei 1970, 2371
      - mei-juli 1970, 2372
      - juli-sept. 1970, 2373
      - sept.-okt. 1970, 2374
      - okt.-dec. 1970, 2375
      - jan.-febr. 1971, 2376
      - febr.-april 1971, 2377
      - april-juni 1971, 2378
      - juni-juli 1971, 2379
      - juli-sept. 1971, 2380
      - sept.-nov. 1971, 2381
      - nov.-dec. 1971, 2382
      - jan.-febr. 1972, 2383
      - febr.-april 1972, 2384
      - april-juni 1972, 2385
      - juni-sept. 1972, 2386
      - sept.-okt. 1972, 2387
      - okt.-dec. 1972, 2388
      - jan.-mrt. 1973, 2389
      - mrt.-mei 1973, 2390
      - mei-juli 1973, 2391
      - juli-okt.1973, 2392
      - okt.-dec. 1973, 2393
      - jan.-mrt. 1974, 2394
      - mrt.-mei 1974, 2395
      - mei-aug. 1974, 2396
      - aug.-nov. 1974, 2397
      - nov.-dec. 1974, 2398
      - jan.-mrt. 1975, 2399
      - mrt.-juli 1975, 2400
      - juli-okt. 1975, 2401
      - okt.-dec. 1975, 2402
      - jan.-mei 1976, 2403
      - mei-okt. 1976, 2404
      - okt.-dec.1976, 2405
      - jan.-juni 1977, 2406
  - STUKKEN BETREFFENDE BIJZONDERE ONDERWERPEN
    - Organisatie
      - Nota betreffende de verhouding met het arrondissement Rotterdamse Waterweg, met geleidebrief, 1966; 2407; 1 omslag
      - Stukken betreffende de onderhandse overeenkomst voor het ombouwen van de onderlosser 'Smal Agt' tot oliebestrijdingsvaartuig, 1967-1969; 2408; 1 omslag
      - Stukken betreffende de huisvesting van de afdeling, de aankoop van een perceel grond, het plan voor een centraal kantoor van de Rijkswaterstaat en het plan voor het vestigen van het voorlichtingscentrum Eurorama te Hoek van Holland, 1968-1976; 2409; 1 omslag
      - Akten van verkoop van de onderlosser 'De Steenbank' en de oplossers 'Het Harde' en 'Den Droge', afschriften, 1973; 2410; 2 stukken
      - Stukken betreffende de gevolgen van de reorganisatie van de directie voor de afdeling, met nota's inzake de toekomst van de afdeling en de opzet van de afdeling in de afwikkelingsfase, 1973-1976; 2411; 1 omslag
      - Notulen van vergaderingen met de hoofdingenieurdirecteur en met de hoofdafdeling Rivierkunde en Nieuwe Werken (LT) van de directie betreffende de afbouw van de afdeling, met enkele agenda's en bijlagen, 1976-1979; 2412; 1 omslag
    - Taakuitvoering
      - Stukken betreffende overleg inzake de bouw van de nieuwe havenmond te Hoek van Holland, 1966-1981; 2413-2419; 4 omslagen en 3 pakken
        - Vergaderingen met leidinggevenden bij de directie en de aannemers (Informatie Directeuren), 1966-1967 en 1970, 2413
        - Vergaderingen met Gemeentewerken Rotterdam, 1966-1976, 2414
        - Vergaderingen van de Nautische Werkgroep, 1970-1971, 2415
        - Beleids- en werkbesprekingen met het Waterloopkundig Laboratorium, 1970-1972, 2416; 1 pak
        - Idem, 1973-1974, 2417
        - Vergaderingen met diensten van de gemeente Rotterdam en functionarissen van de hoofddirectie en het ministerie (Overleg Bouw Havenmond), met eindrapport met bijlagen, 1975-1978 en 1981, 2418; 1 pak
        - Vergaderingen van de Begeleidingsgroep Rapportage en Evaluatie bij de afbouw van de afdeling, 1976-1980, 2419; 1 pak
      - Stukken betreffende de deelovereenkomsten van de raamovereenkomst inzake het gereedmaken van werkterreinen en havens bij de Dintelhaven en het Beerkanaal en op West-Rozenburg voor de bouw van de nieuwe havenmond te Hoek van Holland, 1967-1970; 2420-2421; 2 pakken
        - Deelovereenkomsten 3, 4, 7, 8 en 10, 1967-1968, 2420
        - Deelovereenkomsten 11-17, 1968-1970, 2421
      - Staten van jaarlijkse uitgaven voor de bouw van de nieuwe havenmond te Hoek van Holland, met totaaloverzichten, 1967-1982; 2422; 1 omslag
      - Stukken betreffende vergaderingen met leidinggevenden bij de directie en de aannemers (Informatie Directeuren) inzake de verbetering van de buitenhaven te Scheveningen, 1969-1971; 2423; 1 omslag
      - Nota's betreffende de bouw van de nieuwe havenmond te Hoek van Holland, 1971-1978; 2424-2437; 9 delen, 4 omslagen en 1 pak
        - Projectbeleidsplan voor de bocht Eurorama en de bocht Beerkanaal van de definitieve toegang, met bijlage, 1971, 2424; 1 omslag
        - Planning, constructie, bouw en verdediging van de Zuidwal, met bijlagen, 1971-1975 en 1978, 2425; 1 pak
        - Meetresultaten en conclusies inzake de reconstructie van het Noorderhoofd en de verondieping van de mond van de Rotterdamse Waterweg, 1972, 2426
        - Planning voor het verbeteren van de lichtenlijn van de Rotterdamse Waterweg en de bouw van kustlicht op de Maasvlakte, met bijlagen, 1972, 2427; 1 omslag
        - Planning voor het hydro-meteo informatiesysteem voor de veiligheid van de scheep vaart van en naar Rotterdam/Europoort, met bijlagen, 1972, 2428
        - Integratie van het zuigwerk in het gebied van de Rotterdamse Waterweg, 1974, 2429
        - Stabiliteit van achter de Noorderdam te storten afval, met bijlagen, 1975, 2430
        - Afsluiting van het Gat van Hawk en de aanleg van een dam over de Hinderplaat, met bijlagen, 1975, 2431
        - Flankbescherming van de Zuiderdam, met bijlagen, 1976-1977, 2432; 1 omslag
        - Werkzaamheden in 1976, namelijk berekeningen inzake de afsluitdam door het Gat van Hawk en over de Hinderplaat, de omlegging van het Noorderhoofd, de oeververdediging van de Zuidwal en het onderhoudsbaggerwerk in het Europoort gebied, 1976, 2433
        - Diepteverloop in het zeegebied van de Maasvlakte, m.n. bij de Zuiderdam, en in het kustgebied van Hoek van Holland tot 's-Gravenzande, met bijlagen 1976-1978, 2434; 1 omslag
        - Ervaringen met de Canadese meetboei voor het verkrijgen van golf- en getijinformatie, met bijlagen, 1977, 2435
        - Nazorg- en completeringswerken van de Maasgeul, met bijlagen, 1977., 2436
        - Invloed van slib op het manoeuvreergedrag van diepstekende schepen in Europoort, 1978, 2437
      - Stukken betreffende het plan voor de rapportage over en evaluatie van de werken inzake de nieuwe havenmond te IJmuiden, 1974; 2438; 1 omslag
      - Stukken betreffende de rapportage over en de evaluatie van de werken inzake de nieuwe havenmond te Hoek van Holland, met rapport betreffende het nautisch onderzoek, 1974-1979; 2439; 1 pak
      - Nota betreffende adviezen voor het onderhoud van de nieuwe havenmond te Hoek van Holland, met bijlagen, 1976., 2440-2444; 5 pakken
        - Hoofdstuk 1, Inleiding, en hoofdstuk 2, Noorder- en Zuiderdam., 2440
        - Hoofdstuk 3, Omkading zandberging (omgelegde Zanddam), en hoofdstuk 4, Zuidwal., 2441
        - Hoofdstuk 5, Noorderhoofd, en hoofdstuk 6, Strandplan Hoek van Holland., 2442
        - Hoofdstuk 7, Splitsingsdam, en hoofdstuk 8, Oevers Beerkanaal., 2443
        - Hoofdstuk 9, Nautische uitrusting., 2444
- ARCHIEF VAN DE DIENSTKRING DORDRECHT 1934-1980, VII
  - Leggers van de rivierwerken in de Dordtsche Kil, Oude Maas, Mallegat, Krabbengeul en Spui en Hollands Diep, 1934-1979; 2445-2447; 3 omslagen
    - 1934-1951, 2445
    - 1974, 2446
    - 1979, 2447
  - Agenda's, 1956-1980; 2448-2510; 63 delen
    - jan.-juli 1956, 2448
    - juli-dec. 1956, 2449
    - jan.-juli 1957, 2450
    - juli-dec. 1957, 2451
    - jan.-juli 1958, 2452
    - juni-dec. 1958, 2453
    - jan.-juni 1959, 2454
    - juni-dec. 1959, 2455
    - jan.-juli 1960, 2456
    - juli-dec. 1960, 2457
    - jan.-juli 1961, 2458
    - juli-dec. 1961, 2459
    - jan.-juni 1962, 2460
    - juni-dec. 1962, 2461
    - jan.-aug. 1963, 2462
    - aug.-dec. 1963, 2463
    - jan.-juni 1964, 2464
    - juni-dec. 1964, 2465
    - jan.-mei 1965, 2466
    - mei-okt. 1965, 2467
    - okt.-dec. 1965, 2468
    - jan.-mei 1966, 2469
    - mei-sept. 1966, 2470